臺灣臺北地方法院交通事件裁定　　　　100年度交聲字第523號
原處分機關　臺北市交通事件裁決所
異　議　人
即受處分人　陳國龍
上列異議人即受處分人因違反道路交通管理處罰條例案件，對於
臺北市交通事件裁決所於中華民國一○○年四月十二日所為之處
分（原處分案號：北市裁罰字第裁二二－ＡＥＹ八八一一○二號
），聲明異議，本院裁定如下：
    主  文
異議駁回。
    理  由
一、按汽車駕駛人駕駛汽車，應遵守道路交通標誌、標線、號誌
    之指示，道路交通安全規則第九十條前段定有明文。而汽車
    駕駛人，行經有燈光號誌管制之交岔路口闖紅燈者，處新臺
    幣（下同）一千八百元以上五千四百元以下罰鍰，並應記違
    規點數三點，道路交通管理處罰條例第五十三條第一項及第
    六十三條第一項第三款亦有明文。又道路交通管理處罰條例
    所稱之「汽車」，包括「機器腳踏車」，亦為道路交通管理
    處罰條例第三條第八款所明定。
二、本件異議人即受處分人陳國龍駕駛車牌號碼Ａ二Ｎ－九一三
    號重型機車，於民國一○○年二月二十四日三時八分許，行
    經臺北市○○區○○路二段與東園街交岔路口，經臺北市政
    府警察局萬華分局（下稱萬華分局）員警唐紳洋製單舉發「
    駕車行經有燈光號誌管制之交岔路口闖紅燈」，嗣異議人於
    應到案日期（一○○年三月十日）前之一○○年二月二十四
    日向原處分機關提出申訴，經函請原舉發單位即萬華分局調
    查結果，仍認異議人確有上述違規行為，原處分機關乃依道
    路交通管理處罰條例第五十三條第一項裁處罰鍰一千八百元
    ，並依同條例第六十三條第一項第三款（漏引第三款）之規
    定記違規點數三點。
三、訊據異議人於本院調查時固不否認其於上揭時間騎乘上揭重
    型機車行經臺北市○○區○○路二段與東園街交岔路口之事
    實，惟矢口否認有何交通違規行為，辯稱：當時我本來在待
    轉區○○○○○路左轉東園街，但我看西園路是綠燈，沒什
    麼人，我就騎上快車道，警察剛好出來將我攔停，我跟警察
    說我已四、五年沒工作，且在洗腎，問警察是否可以開少一
    點，他卻開單請我簽名，我回家看了紅單才知道警察開我紅
    燈左轉，但那邊如何能紅燈左轉，我去找警察說他開錯了，
    他卻說叫我去申訴；我應該只是未依規定二段式左轉，我沒
    有紅燈左轉云云。
四、經查：
  (一)上開事實，業經證人即開單告發異議人之萬華分局警員唐紳
    洋於本院一○○年五月二十三日調查時，到庭結證稱：我於
    萬華分局西園路派出所擔任警員，負責巡邏、交通整理、值
    班、備勤等勤務；一○○年二月二十四日三時至五時許，我
    與另一名同事吳亞儒一組執行巡邏勤務，約於三時八分許，
    我們二人在西園路二段與東園街交岔路口，站在東園街上，
    看到異議人騎乘機車，行經西園路二段，紅燈左轉至東園街
    ，所以我就在東園街路口將其攔停舉發；我當時所站的位子
    及異議人機車的行進路線，就如同我今天當庭繪製之現場圖
    所載等語明確（本院當日訊問筆錄參照）；核與證人即在場
    另名警員吳亞儒於本院一○○年五月三十日調查時，到庭結
    證稱：我於萬華分局西園路派出所擔任警員，負責巡邏、交
    通整理、值班、備勤、勤區查察等勤務；一○○年二月二十
    四日三時八分許，我與同事唐紳洋騎乘二臺機車，一同執行
    巡邏勤務，行經東園街與西園路二段交岔路口，我看到異議
    人從西園路二段闖紅燈到東園街左轉，我們就站在東園街攔
    停異議人並予以舉發，當時我和唐紳洋所站的位子及異議人
    機車的行進路線，就如同我今天當庭於地圖上所標示之位子
    一樣，也如同我今日在異議人提出之現場照片上所圈註之位
    子等語相符（本院當日訊問筆錄參照）。衡諸上揭二位證人
    均為執行交通勤務之員警，與異議人均無任何身分利害業務
    關係或嫌隙，當無故意構詞誣陷受處分人之動機及必要，其
    等到庭具結為以上之證述，且其就目擊異議人違規情節及舉
    發經過敘述詳確，互核亦屬相符而無瑕疵，顯非一般憑空捏
    造證詞可擬，是其等上開證詞應屬可信。
  (二)異議人雖以上詞置辯，惟查，交通警察掣單舉發違反道路交
    通管理處罰條例所列之違規事實，本質上為行政處分，係公
    務員基於職務上之權力，依法就特定之具體事件所為之具公
    法上效果之單方面行政行為，基於公務員為公法上行為具有
    公信力之原則，該行政行為當可被推定為真正，其據以依法
    處分之事實認定亦為正確無誤，本件異議人雖辯稱伊係於綠
    燈時左轉，並無闖紅燈情事，然卻未能提出證據以資證明其
    確無違規行為，僅空言為上開辯解，尚難認其辯解為可採。
    是本案事證明確，異議人於上開時、地行經有燈光號誌管制
    之交岔路口闖紅燈之交通違規行為，甚為明確，異議人上開
    所辯，均屬事後卸責之詞，難以採信。
五、綜上所述，異議人確有於上揭時、地，駕駛上開車號重型機
    車，行經有燈光號誌管制之交岔路口闖紅燈之違規行為，從
    而原處分機關依道路交通管理處罰條例第五十三條第一項裁
    處罰鍰一千八百元，並依同條例第六十三條第一項第三款之
    規定，記違規點數三點，核無違誤，異議人之聲明異議為無
    理由，應予駁回。
六、據上論斷，依道路交通案件處理辦法第十八條，裁定如主文
    。
中    華    民    國   100    年    5     月    31    日
                          交通法庭法  官  張詩芸
以上正本證明與原本無異。
如不服本裁定應於送達後5 日內向本院提出抗告狀。
                                  書記官  宋德華
中    華    民    國   100    年    5     月    31    日